【裁判字號】    98,上易,135
【裁判日期】    980122
【裁判案由】    竊盜
【裁判全文】
臺灣高等法院刑事判決                 98年度上易字第135號
上  訴  人  臺灣板橋地方法院檢察署檢察官
被      告  乙○○
                    （現於臺灣臺北監獄臺北分監執行中）
上列上訴人因被告竊盜案件，不服臺灣板橋地方法院97年度簡上
字第883 號，中華民國97年11月13日第一審判決（起訴案號：臺
灣板橋地方法院檢察署97年度速偵字第1525號），提起上訴，本
院判決如下：
    主  文
上訴駁回。
    理  由
一、按不服地方法院之第一審判決而上訴者，應向管轄第二審之
    高等法院為之；上訴書狀應敘述具體理由；第二審法院認為
    上訴書狀未敘述理由或上訴有第362 條前段之情形者，應以
    判決駁回之，刑事訴訟法第361條第1、2項、第367條分別定
    有明文。又倘上訴人之上訴書狀雖有敘述上訴理由，惟並未
    具體敘述第一審判決有違法、不當情形，或形式上雖已指出
    具體理由，然該事由縱使屬實，亦不足以認為原判決有何不
    當或違法者，即與未敘述具體理由無異，所為上訴，即非適
    法。再刑事訴訟法第161條第1項規定：檢察官就被告犯罪事
    實，應負舉證責任，並指出證明之方法。因此，檢察官對於
    起訴之犯罪事實，應負提出證據及說服之實質舉證責任，倘
    其所提出之證據，不足為被告有罪之積極證明，或其指出證
    明之方法，無從說服法院以形成被告有罪之心證，基於無罪
    推定之原則，自應為被告無罪判決之諭知。認定犯罪事實所
    憑之證據，無論直接或間接證據，其為訴訟上之證明，須於
    通常一般之人均不致有所懷疑，而得確信其為真實之程度者
    ，始得據為有罪之認定，倘其證明尚未達到此一程度，而有
    合理之懷疑存在時，第一審法院復已就其心證上理由予以闡
    述，敘明其如何無從為有罪之確信，因而為無罪之判決，尚
    不得任意指為違法。
二、經查，原審判決以被告於警詢、偵查中迭以冷氣風管鐵片3
    支係無人所有之廢棄物，未曾自白犯罪，且證人即王子窯業
    工地主任甲○○述：無法確信冷氣風管鐵片3 支為王子窯業
    所有之物，且伊係應警察要求而簽署贓物認領保管單，事後
    並未領回等語，因認公訴人所舉證據，不能證明被告犯罪而
    諭知無罪之判決等情，已於判決內說明其所憑之證據及其認
    定之理由，從形式上觀察，並無違背法令之情形。
三、公訴人上訴意旨略以：依甲○○於警詢陳述，該工廠內之物
    品均係王子窯業所有，甲○○僅係該公司之工地主任非負責
    人，豈能代替公司負責人決定該工廠之物品所有權之歸屬；
    況縱其能代替公司負責人決定所有權之歸屬，其於原審所言
    ，亦僅代表於民國97年10月23日之後，拋棄對該工廠內之物
    品所有權，對於該日之前之物仍應為王子窯業公司所有。是
    被告自王子窯業工廠地拾取上開物品，該當於竊盜犯行等語
    。
四、惟按證據之取捨與證據之證明力如何，屬法院得自由裁量、
    判斷之職權；苟其此項裁量、判斷，並不悖乎通常一般之人
    日常生活經驗之定則或論理法則，又於判決內論述其何以作
    此判斷之心證理由者，即不得任意指摘其為違法。本件甲○
    ○於原審經交互詰問後，慎重表示無法確認冷氣風管鐵片3
    支係王子窯業所有之物，則該等物性質上究係屬何人「所有
    」或僅係他人丟棄無用之「廢棄物」，即非無疑。且冷氣風
    管鐵片3 支，業經被告領回保管，亦據被告自承在卷，並有
    扣押物品目錄表載明被告已領回之情。是原判決綜合各項證
    據資料，認定無法證明被告有公訴人所指犯行，乃其採證認
    事調查職權之合法行使，不容任意指為違法。且刑事訴訟新
    制，採行改良式當事人進行主義，訴訟程序之進行，尊重當
    事人意見，法院原則上不負責蒐集證據。公訴人上訴既未具
    體提出證據資料證明冷氣風管鐵片3 支所有權之歸屬，自不
    發生甲○○是否有權代表王子窯業拋棄上開物品及拋棄始點
    之問題，徒以甲○○前後不一之證詞指摘原判決，係對原判
    決已說明事項及屬原審採證認事職權之適法行使，持憑己見
    而為不同之評價。是公訴人上訴漫事指摘，未就原判決有何
    採證認事、用法等足以影響原判決本旨之不當或違法，而為
    具體指摘。揆諸首揭規定，其上訴自屬不合法律上之程式，
    爰不經言詞辯論，逕予駁回其上訴。
據上論斷，應依刑事訴訟法第367條前段、372條，判決如主文。
中    華    民    國    98    年    1     月    22    日
                  刑事第二庭審判長法  官   洪光燦
                                  法  官   宋明蒼
                                  法  官   李麗玲
以上正本證明與原本無異。
不得上訴。
                                  書記官   廖婷璇
中    華    民    國    98    年    1     月    22    日


司法院資訊處製作；財團法人民間司法改革基金會備份。
